臺灣彰化地方法院刑事判決
111年度簡上字第135號
上  訴  人  臺灣彰化地方檢察署檢察官  
被      告  李清江


上列上訴人因被告傷害案件，不服本院中華民國111年7月22日11
1年度簡字第850號第一審刑事簡易判決（聲請簡易判決處刑案號
：111年度偵字第4027號），提起上訴，本院管轄第二審之合議
庭判決如下：
    主  文
上訴駁回。
    犯罪事實及理由
一、按被告於第二審經合法傳喚，無正當之理由不到庭者，得不
    待其陳述，逕行判決；又對於簡易判決有不服而上訴者，準
    用上開規定。刑事訴訟法第371條、第455條之1第3項分別定
    有明文。本案被告李清江經本院合法傳喚後，無正當理由未
    到庭，此有本院送達證書、刑事報到單各1紙附卷可稽，揆
    諸上開規定，爰不待其陳述逕行判決。
二、本案審理範圍：
　　按刑事訴訟法第348條規定：「上訴得對於判決之一部為之(
    第1項)。對於判決之一部上訴者，其有關係之部分，視為亦
    已上訴。但有關係之部分為無罪、免訴或不受理者，不在此
    限(第2項)。上訴得明示僅就判決之刑、沒收或保安處分一
    部為之(第3項)。」，且依刑事訴訟法第455條之1第3項規定
    ，對於簡易判決不服之上訴，準用刑事訴訟法第348條規定
    。經查，上訴人即檢察官於本院審理時明示僅對原判決量刑
    部分上訴，依上開規定，本院審理範圍僅限於原判決關於量
    刑部分。
三、本院據以審查量刑妥適與否之原審所認定之犯罪事實及所犯
    法條、罪名等，均如本院第一審刑事簡易判決書（如附件）
    所載。　　
四、上訴駁回之理由：
（一）檢察官上訴意旨略以：告訴人陳慶育稱被告李清江於民國
      104年間向其借錢未完全償還，本案傷害告訴人後，又未
      與告訴人和解，亦未道歉，毫無悔意、態度惡劣，原審量
      刑過輕，且被告為累犯，顯然對刑罰之反應力薄弱，並無
      加重最低法定本刑過苛之情形，原審判決未就此加重其刑
      ，亦有未合。爰依告訴人之請求提起上訴，請求從重量刑
      等語。
（二）然查，被告於106年間，因公共危險罪，經本院以106年度
      交簡字第195號判決判處有期徒刑6月確定，於106年8月29
      日易科罰金執行完畢（下稱前案）等情，有刑案資料查註
      紀錄表、臺灣高等法院被告前案紀錄表在卷可參，其於受
      有期徒刑執行完畢後，5年內故意再犯本案有期徒刑以上
      之罪，為累犯。惟審酌被告前案所犯為公共危險罪，與本
      案傷害犯行之犯罪類型、罪名、罪質、侵害法益、社會危
      害程度均屬不同，犯罪手段、動機亦顯屬有別，自難以被
      告前案之科刑及執行紀錄，即認被告就本案犯行具有特別
      惡性或對刑罰反應力薄弱，是依其犯罪情節及司法院大法
      官會議釋字第775號解釋意旨裁量，認尚無加重其法定最
      低本刑之必要，原審衡酌各情，而未就此加重其刑，乃核
      無不合。何況原審已依刑法第57條規定，將被告犯罪前科
      （自包含其上開前案）列為不利被告之量刑審酌事由，而
      對被告為負面評價，已將之適度反映於量刑上，依重複評
      價禁止精神，自亦無許檢察官事後循上訴程序，以該業經
      列為量刑審酌之事由應改論以累犯並加重其刑為由，指摘
      原審判決未依累犯規定加重其刑違法或不當，附為敘明。
（三）又按量刑之輕重，係屬事實審法院得依職權自由裁量之事
      項，苟其量刑時，已依行為人之責任為基礎，並斟酌刑法
      第57條各款所列情狀，在未逾越法定刑度之下，酌量科刑
      ，無偏執一端而有明顯失出或失入之情形，自不得指為不
      當或違法。本案原審審理後，以行為人之責任為基礎，審
      酌被告與告訴人原無何嫌隙，僅因工作上些許之口角，即
      持苗盆丟擲告訴人，因而造成告訴人受傷之犯罪情節、傷
      害程度，暨被告未賠償告訴人，犯後態度不佳、曾有酒後
      駕車之公共危險、妨害自由、賭博罪、違反毒品危害防制
      條例等前科紀錄，素行難謂良好、暨被告自述高中肄業、
      職業「工」等一切情狀，量處被告有期徒刑2月，並諭知
      易科罰金之折算標準。經核原審就被告量刑之責任基礎，
      已於原判決理由中詳為說明，並已考量被告未賠償告訴人
      而未與告訴人和解之犯後態度，依整體觀察，即使再予考
      量告訴人所稱被告尚積欠其債務（此經被告及告訴人於警
      詢陳述在卷）乙節，本院認原審量刑亦仍堪稱妥適，並無
      失之過輕或過重之處。
（四）據上，原審衡酌各情，認尚無依累犯規定加重法定最低本
      刑之必要，並於刑法第57條之量刑審酌時，就被告上開前
      案科刑及執行完畢之前科予以評價，復本院核其量刑亦堪
      稱適當，是應認檢察官之上訴為無理由，應予駁回。
據上論斷，應依刑事訴訟法第455條之1第1項、第3項、第368條
、第371條、第373條，判決如主文。　
本案經檢察官陳立興聲請簡易判決處刑，檢察官楊閔傑提起上訴
，檢察官鄭安宇到庭執行職務。
中　　華　　民　　國　　111 　年　　11　　月　　10　　日
                 刑事第三庭    審判長法官  周淡怡
                               法      官  李淑惠
                               法      官  吳芙如 
以上正本證明與原本無異。
本件不得上訴。
中　　華　　民　　國　　111 　年　　11　　月　　10　　日
                                    書記官  楊蕎甄